【裁判字號】    95,重訴,121
【裁判日期】    950503
【裁判案由】    損害賠償
【裁判全文】
臺灣高雄地方法院民事裁定             95年度重訴字第121號
原      告  名古屋 Marine Supply 株式會社
                      號
法定代理人  甲○○○○
訴訟代理人  王國論律師
被      告  冠昇遊艇股份有限公司
法定代理人  乙○○
訴訟代理人  盧俊誠律師
            賴盛星律師
複 代理 人  陳妙泉律師
            程才芳律師
當事人間請求損害賠償事件，被告聲請命原告供訴訟費用之擔保
，本院裁定如下：
    主  文
原告應於本裁定送達後十日內，為被告供訴訟費用擔保金新台幣
參佰貳拾壹萬壹仟參佰肆拾貳元。
前項供擔保之期間自原告供擔保時起至本件民事案件終局確定時
止。
聲請程序費用由原告負擔。
    理  由
一、按原告於中華民國無住所、事務所及營業所者，法院應依被
    告聲請，以裁定命原告供訴訟費用之擔保；法院命原告供擔
    保者，應於裁定中定擔保額及供擔保之期間，定擔保額，以
    被告於各審應支出之費用總額為準，民事訴訟法第96條第1
    項前段、第99條分別定有明文。
二、本件原告在中華民國境內無住所、事務所及營業所，此為原
    告所不爭執，故被告聲請命原告供訴訟費用之擔保，即有理
    由，應予准許。至原告雖主張被告曾答應賠償原告新台幣（
    下同）5,000 萬元，故在原告請求之5,000 萬元範圍內，被
    告並無爭執云云，並提出被告之會議紀錄2 份及原告所發函
    文1 件為證，惟此非為被告於訴訟上所為之認諾、自認或不
    爭執，尚難認被告對原告之請求已無爭執。又原告以其向被
    告購買編號7817號遊艇，如順利交船，即為原告之資產，且
    其若與被告解除買賣契約，則可取回價金近美金70萬元云云
    ，然該遊艇既未交付，原告即尚未取得所有權，且原告尚未
    解除契約，亦無取回之價金可言，是均非屬原告在中華民國
    內之資產，故原告前揭主張核與民事訴訟法第96條第2 項之
    要件不符，應無足採。又本院審酌本件訴訟標的金額為
    101,528,400 元，第二、三審之訴訟費用分別為1,355,671
    元，及第三審係採律師強制代理，依法院選任律師及第三審
    律師酬金核定支給標準第4 條第1 項第1 款規定，民事財產
    權之訴訟，律師之酬金最高為50萬元等情，認原告為被告供
    訴訟費用擔保以3,211,342 元為適當（計算式：1,355,671
    +1,355,671+500,000=3,211,342）。
三、依民事訴訟法第95條、第78條，裁定如主文。
中    華    民    國    95    年    5     月    3     日
                  民事第五庭審判長法  官  魏式璧
                                  法  官  方錦源
                                  法  官  吳俊龍
正本係照原本作成。
如對本裁定抗告須於裁定送達後10日內向本院提出抗告狀，並繳
納裁判費新台幣1,000元。
中    華    民    國    95    年    5     月    3     日
                                  書記官  邱秋珍


司法院資訊處製作；財團法人民間司法改革基金會備份。
